# 教陈版：股东收到分配回的实物资产或固定资产入账价值的确定

提问人：ying0518 时间：2013-05-10 14:49:10
应当以公允价值入账，公允价值与账面应取得分配金额的差异考虑是否具备商业实质按权益性交易处理。

回答人：chenyiwei
一般情况下是按分得资产的公允价值入帐。但母公司从子公司分得非货币性资产时，应进一步考虑其交易目的、是否具有合理商业实质等因素，以确定是按照账面价值还是评估值入帐。

提问人：左志民 时间：2013-05-12 09:59:35
谢谢！稍 补充下背景：该子公司准备清算，补缴税款后无其他债权人，母公司100%持股，计划将清算留下的账面房屋账面价值 400万元（但土地证在本部）分配给股东，由于无其他股东及债权人，不具备商业实质影响，我们认为按账面价入账也可以。对吗？

回答人：chenyiwei
是。按照母公司吸收合并子公司的相关原则处理。